# 定期存单要计提利息吗？大牛请进

提问人：miyokyo 时间：2014-01-28 16:44:30
谢谢，忘了说，被审计单位这个定期存单还被质押给关联方担保，所以肯定不是 持有至到期了？？

回答人：chenyiwei
被质押的定期存单在现金流量表上肯定不能作为“现金”。但如果预计实际承担担保责任的可能性很小，预计最终将会持有至到期，则被质押期间按照定期存款利率计提利息收入还是可以的。

提问人：zico9999 时间：2014-01-28 20:15:55
陈版：财会[2014]7号《企业会计准则第 30 号——财务报表列报》已经修订，是否会有新的报表格式出现？！

回答人：chenyiwei
目前还没有看到修订后的应用指南和讲解。但应该会有些变化，如持有待售非流动资产和非流动资产处置损益的单列、引入不能重分类到损益的其他综合收益概念等。另外创新金融工具的引入也会导致报表列报的变化。